---
title: "Procesando datos con Tidyverse"
subtitle: "Práctica independiente"
output:
  html_document
---

<br><br>

#### Consignas:

<br><br> 

#### **a.** Importar la base de datos de **Inmuebles del Estado Argentino**
```{r}

```

<br><br> 

##### _[Ejecutar las siguientes consignas con el paquete `tidyverse`]_

<br><br> 

#### **b.** Crear un objeto y seleccionar entre 3 y 6 columnas de interés combinando la función `select()` con:

- El nombre de las variables

- La posición de las variables

- Un patrón común en el nombre de las variables (`starts_with()` - `ends_with()` - `contains()`)

```{r}

```

<br><br> 


#### **c.** Crear un objeto nuevo que contenga unicamente a los inmuebles de **3 provincias** a elección y sólo una categoría de la variable **situacion_inmueble** [a elección].
```{r}

```

<br><br> 


#### **d.** Crear una variable recodificando la variable **superficie_aproximada_m2** en 5 rangos.
```{r}

```

<br><br> 

#### **e.** Crear una tabla en base a la población anterior que contenga, para cada provincia:

- Superficie media de la población

- Superficie mínima de la población

- Superficie máxima de la población

```{r}

```

<br><br> 


#### **f.** Dado el siguiente código, agregar a la base una columna que contenga el peso relativo de la población de cada provincia respecto al total:

```r
library(tidyverse)

base_3_provincias <- base_inmuebles %>% 
  filter(provincia %in% c("Cordoba", "Buenos Aires")) %>% 
  group_by(situacion_inmueble) %>% 
  summarise(cantidad_personas = n())
```

<br><br> 