---
title:  Practica adicional - Repaso Clases 1 a 3  - Diplomatura UNSAM
output:
  html_notebook:
    toc: yes
    toc_float: yes
---
```{r setup, message = FALSE, echo=FALSE}
knitr::opts_chunk$set(echo = TRUE,include = TRUE, message = FALSE)

```

```{r message=FALSE, warning=FALSE,include=FALSE}
library(tidyverse)
library(openxlsx)
```

## Ejercicios práctica    
 
 - Abran un proyecto (o comiencen uno nuevo) e importen la base de datos sobre los casos de covid detallando la ruta desde el punto de partida del proyecto. Recuerden que dicha base es una muestra del 2% de los casos diarios.  
  
```{r eval=FALSE,message=FALSE, warning=FALSE,include=FALSE}
base.covid <- readRDS("Fuentes/base_covid_sample.RDS")
```
 - Aplique una función que permita obtener información sobre la distribución de la variable edad en nuestra base de datos
```{r eval=FALSE, warning=FALSE, include=FALSE} 
summary(base.covid$edad)
```
 - Eliminar de la base de datos los valores de edad menores a 0 
```{r eval=FALSE, warning=FALSE, include=FALSE} 
base.covid <- base.covid %>% 
  filter(edad>0)
```

 - ¿Cual es el promedio de edad? (tras eliminar dichos valores)
```{r eval=FALSE, warning=FALSE, include=FALSE} 
mean(base.covid$edad,na.rm = TRUE)
```
- Calcular el promedio de edad de las personas fallecidas (pueden aplicar un filtro previo)

```{r eval=FALSE, warning=FALSE, include=FALSE} 
base.fallecidos <- base.covid %>% 
  filter(fallecido == "SI")
  
mean(base.fallecidos$edad,na.rm = TRUE)
```

- Crear un nuevo objeto que conserve solo los casos de la base con residencia en C.A.B.A  
- ¿Cuantos casos en la base presenta cada comuna de la CABA?
```{r eval=FALSE, warning=FALSE, include=FALSE} 
base.caba <- base.covid %>% 
  filter(residencia_provincia_nombre == "CABA")

table(base.caba$residencia_departamento_nombre)
```
- Trabajemos nuevamente con  la base original. Ejecutar una función que me permita observar los distintos países de residencia de las personas que figuran en dicha base de datos.

```{r eval=FALSE, warning=FALSE, include=FALSE}
unique(base.covid$residencia_pais_nombre)
```
- Crear un nuevo objeto denominado **base.no.residentes** que conserve solo los casos de la base con residencia fuera de la argentina (excluir también los casos "SIN ESPECIFICAR").

```{r eval=TRUE, warning=FALSE, include=FALSE}
base.no.residentes <- base.covid %>%
 filter(! residencia_pais_nombre %in%  c("Argentina","SIN ESPECIFICAR"))

# OPCION B Para hacer lo mismo
# base.no.residentes <- base.covid %>% 
#  filter(residencia_pais_nombre != "Argentina",
#         residencia_pais_nombre != "SIN ESPECIFICAR")
```

- Más allá de observar los únicos valores de una variable, la función  ``unique()`` aplicada a un *dataframe* completo me permite eliminar filas duplicadas. Vean (y repliquen si quieren) el siguiente ejemplo:  
```{r}
ejemplo <- data.frame(nombre   = c("Pedro","Juan"  ,"Pepe" ,"Juan"   ,"Juan"),
                      apellido = c("Perez","Varela","Ríos" ,"Varela" ,"Varela"),
                      dni      = c(3734564,45456525,09784545,45456525,27000654))
           

ej.sin.duplicado<- ejemplo %>% 
  unique()

ej.sin.duplicado
```
```{r eval=TRUE, warning=FALSE, include=FALSE}
base.no.residentes <- base.no.residentes %>% 
  arrange(desc(carga_provincia_nombre))
```


 - Un uso que se le puede dar a la función  ``unique()`` es obtener un listado de todas las combinaciones existentes entre los valores de ciertas variables de mi base de datos. Ejecuten el siguiente ejemplo, a partir del dataframe **base.no.residentes** creado anteriormente. ¿Que es lo que me dice esta tabla? (Aclaración: Puede figurarles en otro orden cuando lo ejecuten)
```{r}
combinaciones.residencia <- 
  base.no.residentes %>% 
  select(residencia_pais_nombre,carga_provincia_nombre) %>% 
  unique()

combinaciones.residencia
```

 - Con una lógica similar construyan a partir de la base orignial un objeto **diccionario.provincias** que contenga un único registro por cada nombre de provincia existente y su respectivos códigos (tomar las variables de **residencia_provincia_nombre** y  **residencia_provincia_id**)
```{r eval=FALSE, warning=FALSE, include=FALSE}
diccionario.provincias <- 
  base.covid %>% 
  select(residencia_provincia_nombre,residencia_provincia_id) %>% 
  unique()
```


- La función ``length()`` permite observar el largo de un vector. Ejecutar esta sentencia para probar su resultado.
```{r eval=FALSE, warning=FALSE, include=TRUE}
length(11:24)
```

- Utilizar ahora la función ``length()`` (en combinación con otra función) para observar cuantos valores únicos toma la variable **residencia_departamentos_id** en nuestra base de datos. Es decir, no queremos ver qué *ids* de departamento existen, sino contar cuantos *id* distintos existen

```{r eval=FALSE, warning=FALSE, include=FALSE}
length(unique(base.covid$residencia_departamento_id))
```

 - Crear una nueva variable en la base original, que clasifique a la población en rangos etarios. Luego elaborar un tabulado bivarado para observar el cruce de dicha variable con la variable "fallecido"
```{r eval=FALSE, warning=FALSE, include=FALSE}
base.c.grupos <- base.covid %>% 
  mutate(grupos_etarios = case_when(edad %in% 0:60 ~"No riesgo",
                                    edad > 60 ~"Grupo Riesgo"))

table(base.c.grupos$grupos_etarios,base.c.grupos$fallecido)
``` 



 