---
title:  Practica - Fechas - Diplomatura UNSAM
output:
  html_notebook:
    toc: yes
    toc_float: yes
---
```{r setup, message = FALSE, echo=FALSE}
knitr::opts_chunk$set(echo = TRUE,include = TRUE, message = FALSE)

```

```{r message=FALSE, warning=FALSE,include=FALSE}
library(tidyverse)
library(openxlsx)
```

## Ejercicios práctica    
 
 - Abran un proyecto (o comiencen uno nuevo) e importen la base de datos sobre los casos de covid detallando la ruta desde el punto de partida del proyecto. Recuerden que dicha base es una muestra del 2% de los casos diarios.  
  
```{r eval=FALSE,message=FALSE, warning=FALSE,include=FALSE}
base.covid <- readRDS("../Fuentes/base_covid_sample.RDS")
```
 - Supongan que sólo les interesa trabajar con las variables **sexo**, **edad** y **fallecido**. Utilice el método de acceso de los corchetes ``[]`` para crear un nuevo objeto que contenga todas las filas de la base, pero solo esas columnas
```{r eval=FALSE, warning=FALSE, include=FALSE} 
base.recortada<- base.covid[,c("sexo","edad","fallecido")]

```

 - Tome esa misma base y con el método de acceso de corchetes ``[]`` conserve simplemente los primeros 500 casos/filas

```{r eval=FALSE, warning=FALSE, include=FALSE} 
base.recortada.2 <- base.recortada[1:500,]
```
 - Cree un vector con todos los números enteros entre 18 y 60. Nómbrelo como **vector_filtro**   

```{r eval=FALSE, warning=FALSE, include=FALSE}
vector_filtro <- c(18:60)
```
 - Ejecute la siguiente sentencia que servirá para comprobar qué valores del vector en cuestión están dentro del rango contemplado por **vector_filtro** 
```{r eval=FALSE, warning=FALSE, include=TRUE}
c(1,5,20,55,60,72) %in%  vector_filtro
```
 - Ejecute una sentencia que compruebe para toda la columna edad de la base con 500 filas qué valores están dentro del rango contemplado por **vector_filtro** 

```{r eval=FALSE, warning=FALSE, include=FALSE}
base.recortada.2$edad %in%  vector_filtro
```
 - Utilice los métodos de acceso ``[]``y tome como guía el ejercicio anterior para diseñar una sentencia que permita crear un nuevo objeto filtrando de la base anterior las edades entre  18 y 60 años 

```{r eval=FALSE, warning=FALSE, include=FALSE}
base.filtrada <- base.recortada.2[base.recortada.2$edad %in%  vector_filtro, ]
```

 - Aplique alguna medida de resumen de la información que le permita corroborar que en su base nueva sólo haya casos con edad entre 18 y 60

```{r eval=FALSE, warning=FALSE, include=FALSE}
summary(base.filtrada$edad)
```

 - Cambie el nombre a la variable **fallecido** por cualquier otro. Recuerde que la función que muestra los nombres de un data.frame es **`names()`**
```{r eval=FALSE, warning=FALSE, include=FALSE}
names(base.filtrada)[3] <- "deceso"
```

- Cree una subcarpeta **"bases_procesadas"** dentro del directorio de su proyecto mediante la función **`dir.create()`**

```{r eval=FALSE, warning=FALSE, include=FALSE}
dir.create("bases_procesadas/")
```

- Exporte hacia dicha subcarpeta la base final en formato excel, y también en formato .RDS
```{r eval=FALSE, warning=FALSE, include=FALSE}
write.xlsx(base.filtrada,file = "bases_procesadas/base_covid.xlsx")
saveRDS(base.filtrada,file = "bases_procesadas/base_covid.RDS")
```


 