---
title:  Practica adicional - Repaso Clases 1 a 3  - Diplomatura UNSAM
output:
  html_notebook:
    toc: yes
    toc_float: yes
---
```{r setup, message = FALSE, echo=FALSE}
knitr::opts_chunk$set(echo = TRUE,include = TRUE, message = FALSE)

```

```{r message=FALSE, warning=FALSE,include=FALSE}
library(tidyverse)
library(openxlsx)
```

## Ejercicios práctica    
 
 - Abran un proyecto (o comiencen uno nuevo) e importen la base de datos de inmuebles desde el punto de partida del proyecto.   
  
```{r eval=FALSE,message=FALSE, warning=FALSE,include=FALSE}
base.inmuebles <- read_csv("bases/inmuebles-estado-nacional.csv")
```
 - Aplique una función que permita obtener información sobre la distribución de la variable `superficie_aproximada_m2` en nuestra base de datos
```{r eval=FALSE, warning=FALSE, include=FALSE} 
summary(base.inmuebles$superficie_aproximada_m2)
```
 - Eliminar de la base de datos los casos con superficie menor a 100m2
```{r eval=FALSE, warning=FALSE, include=FALSE} 
base.inmuebles.grandes <- base.inmuebles %>% 
  filter(superficie_aproximada_m2>100)
```

 - ¿Cual es el promedio de superficie? (tras eliminar dichos valores)
```{r eval=FALSE, warning=FALSE, include=FALSE} 
mean(base.inmuebles.grandes$superficie_aproximada_m2,na.rm = TRUE)
```

- Volver a la base original. Calcular el promedio de superficie de las propiedades fuera de argentina (Pueden hacer un filtro como paso previo)

```{r eval=FALSE, warning=FALSE, include=FALSE} 
base.exterior <- base.inmuebles %>% 
  filter(pais != "Argentina")
  
mean(base.exterior$superficie_aproximada_m2,na.rm = TRUE)
```

- Crear un nuevo objeto que conserve solo los casos de propiedades ubicadas dentro de Argentina

- Ejecutar una función que me permita observar las unicas provincias que figuran en dicha base de datos.

```{r eval=FALSE, warning=FALSE, include=FALSE}
base.argentina <- base.inmuebles %>% 
  filter(pais == "Argentina")

unique(base.argentina$provincia)
```
- ¿Cuantos casos en la base presenta cada provincia?
```{r eval=FALSE, warning=FALSE, include=FALSE} 
table(base.argentina$provincia)
```


- La función ``length()`` permite observar el largo de un vector. Ejecutar esta sentencia para probar su resultado.
```{r eval=FALSE, warning=FALSE, include=TRUE}
length(11:24)
```

- Utilizar ahora la función ``length()`` (en combinación con otra función) para observar cuantos valores únicos toma la variable **departamento** en nuestra base de datos. Es decir, no queremos ver qué departamentos existen, sino contar cuantos distintos existen

```{r eval=FALSE, warning=FALSE, include=FALSE}
length(unique(base.argentina$departamento))
```

 - Dentro de la base de inmuebles solo ubicados en argentina, crear una nueva variable que clasifique a los inmuebles en tres rangos de superficie (menor a 1000m2, entre 1000 y 15.000m2 y mayor a 15.000m2) Luego elaborar un tabulado bivarado para observar el cruce de dicha variable con la variable "situacion_inmueble"
```{r eval=FALSE, warning=FALSE, include=FALSE}
base.c.grupos <- base.argentina %>% 
  mutate(grupos_superficie = 
           case_when(
             superficie_aproximada_m2 < 1000 ~"Pequeña",
             superficie_aproximada_m2 >= 1000 & superficie_aproximada_m2 <= 15000~"Media",
             superficie_aproximada_m2 > 15000 ~"Grande"))

table(base.c.grupos$grupos_superficie,base.c.grupos$situacion_inmueble)
``` 

- ¿Cuantos inmuebles de cada grupo de tamaño hay por provincia?
```{r eval=FALSE, warning=FALSE, include=FALSE}
base.c.grupos %>% 
  group_by(provincia,grupos_superficie) %>% 
  summarise(casos = n())
```

- Exploren la funcion **complete()** y luego adapten el siguiente codigo a sus resultados del punto anterior. Que les permite hacer?

```{r eval=FALSE, warning=FALSE, include=TRUE}
base.c.grupos %>% 
  group_by(provincia,grupos_superficie) %>% 
  summarise(casos = n()) %>% 
  ungroup() %>% 
  complete(provincia,grupos_superficie,fill = list("casos" = 0))
```

 