---
title: "Procesando datos con Tidyverse"
subtitle: "Práctica independiente"
output:
  html_document
---

<br><br>

#### Consignas:

<br><br> 

#### **a.** Importar la base de datos de **casos COVID**
```{r}

```

<br><br> 

##### _[Ejecutar las siguientes consignas con el paquete `tidyverse`]_

<br><br> 

#### **b.** Crear un objeto y seleccionar entre 3 y 6 columnas de interés combinando la función `select()` con:

- El nombre de las variables

- La posición de las variables

- Un patrón común en el nombre de las variables (`starts_with()` - `ends_with()` - `contains()`)

```{r}

```

<br><br> 


#### **c.** Crear un objeto nuevo que contenga unicamente a la población residente de **3 provincias** a elección y sólo una categoría de la variable **sexo** [a elección].
```{r}

```

<br><br> 


#### **d.** Crear una variable recodificando la variable **edad** en 5 rangos etáreos.
```{r}

```

<br><br> 

#### **e.** Crear una tabla en base a la población anterior que contenga, para cada provincia:

- Edad media de la población

- Edad mínima de la población

- Edad máxima de la población

```{r}

```

<br><br> 


#### **f.** Dado el siguiente código, agregar a la base una columna que contenga el peso relativo de la población de cada provincia respecto al total:

```r
library(tidyverse)

base_3_provincias <- base_covid %>% 
  filter(residencia_provincia_nombre %in% c("CABA", "Buenos Aires", "Neuquén")) %>% 
  group_by(residencia_provincia_nombre) %>% 
  summarise(cantidad_personas = n())
```

<br><br> 