---
title:  Practica - Fechas - Diplomatura UNSAM
output:
  html_notebook:
    toc: yes
    toc_float: yes
---
```{r setup, message = FALSE,echo=FALSE}
knitr::opts_chunk$set(echo = TRUE,include = TRUE,message = FALSE)

```

## Cargamos librerias

```{r message=FALSE, warning=FALSE}
library(tidyverse)
library(RVerbalExpressions)
```

## Cargamos la base
Utilizaremos para la práctica la base de twitter con motor de búsqueda en la palabra "vacuna".   

```{r message=FALSE, warning=FALSE}
base.tweets <- readRDS("../bases/vacuna_tweets.RDS")
```

## Ejericios de práctica     

- Crear un objeto que guarde los registros de la base que pertenecen  a usuarios cuyos nombres (**screen_name**) tengan exactamente 10 caracteres

```{r eval=FALSE, warning=FALSE, include=FALSE}
ejercicio1 <- base.tweets %>% 
  filter(str_length(screen_name) == 10)
```
- Inspeccionar la función **`str_replace_na()`**. Utilizarla para reemplazar los valores **NA** de la variable de descripción del usuario (**quoted_description**), dejando en su lugar un espacio en blanco

```{r eval=FALSE, warning=FALSE, include=FALSE}
base.ejercicio.2 <- base.tweets %>% 
  mutate(quoted_description = str_replace_na(quoted_description,replacement = "")) 
```

- A partir del resultado anterior, crear una columna en la base de datos que concatene el **screen_name** con la descripción del usuario (**quoted_description**), obteniendo resultados de la siguiente forma:  
`"nombre_usuario: descripcion"`  

```{r eval=FALSE, warning=FALSE, include=FALSE}
base.ejercicio.2 %>% 
  mutate(nombre_desc = str_c(screen_name,": ",quoted_description)) %>% 
  select(screen_name,quoted_description,nombre_desc)
```
- Filtrar en la base de datos aquellos tweets que hacen referencia a Rusia

```{r eval=FALSE, warning=FALSE, include=FALSE}
base.tweets %>% 
  mutate(text = tolower(text)) %>% 
  filter(str_detect(string = text,
                    pattern = "rusia"))
```
- Crear dos nuevas variable en la base de datos:
  -  una que identifique los primeros 4 digitos de la variable **user_id**
  -  otra que identifique los últimos 4 digitos de la variable **user_id**
  -  una que identifique el digito del medio de la variable **user_id**
```{r eval=FALSE, warning=FALSE, include=FALSE}
base.digitos <- base.tweets %>% 
  mutate(digitos1a4 = str_sub(string = user_id,
                              start = 1,
                              end = 4),
         ultimos4 = str_sub(string = user_id,
                              start = -4,
                              end = -1),
         digitocentral = str_sub(user_id,
                                 str_length(user_id)/2,
                                 str_length(user_id)/2)
         )
```

- Filtrar la base para quedarse con casos que representen tweets duplicados:   
  - ¿Que usuarios tienen más tweets duplicados?  
  - (Opcional) ¿Qué palabras son más frecuentes en sus tweets? (pueden traer código del notebook de la clase con los distintos pasos para la limpieza)
  
```{r eval=FALSE, warning=FALSE, include=FALSE}
duplicados<- base.tweets %>% 
  filter(duplicated(text))

cantidad_tweets_repetidos<- duplicados %>% 
  group_by(screen_name) %>% 
  summarise(cantidad_tweets = n()) %>% 
  arrange(desc(cantidad_tweets))

cantidad_tweets_repetidos
```
