---
title: práctica - programacion funcional
output:
  html_notebook:
    toc: yes
    toc_float: yes
date: ""
---
## estructuras condicionales   

- Levantar la base de datos de casos del covid19.  
- Diseñar una estructura de código condicional que calcule la edad promedio de los individuos **únicamente si la base de datos cuenta con menos de 100.000 registros**
```{r}
```
- Diseñar una estructura de código condicional que:
   - calcule la cantidad de casos diarios confrimados **por departamento**, en caso de que la base de datos cuenta con menos de 100.000 registros**
   - calcule la cantidad de casos diarios confrimados **por provincia**, si la base de datos cuenta con 100.000 registros o más**


```{r}

```


## definición de funciones

Crear una **función** llamada _HolaMundo_ que imprima el texto "Hola mundo"

```{r}


```

Crear una **función** que devuelva la sumatoria de los números enteros comprendidos entre 1 y un parámetro _x_ a definir.
```{r}



```

Crear una **función** que dado un parametro _vector_:

- Imprima (**print()**) la media del vector
- Devuelva (**return()**) el ratio entre el máximo y mínimo valor de un vector
- Garantizar que la función sólo opere en caso de que todos los valores del vector índicado sean números positivos.

```{r}

```
## loops
A partir del gráfico sencillo utilizado en clase: diseñar un loop que imprima un gráfico por cada provincia con la cantidad de casos diarios
```{r}

```

