---
title: Practica - Programación Funcional 
subtitle: Diplomatura en Ciencias Sociales Computacionales y Humanidades Digitales - UNSAM
output:
  html_notebook:
    toc: yes
    toc_float: yes
date: ""
---
```{r setup,include=FALSE}
knitr::opts_chunk$set(include = F, eval = F)
```
## estructuras condicionales   

- Levantar la base de datos de casos del covid19.  
- Diseñar una estructura de código condicional que nos imprima un aviso (función `print()`) de que estamos trabajando con una muestra  **únicamente en caso de que la cantidad de casos de la base sea menor a 1 millón**
```{r}
library(tidyverse)
base.covid <- readRDS('bases/base_covid_sample.RDS')

```


```{r}
if (nrow(base.covid)<1000000) {
  print("GUARDA! ESTO ES UNA MUESTRA!")
}
```


- Diseñar una estructura de código condicional que:
   - calcule la cantidad de casos diarios confrimados **por departamento**, en caso de que la base de datos cuenta con menos de 100.000 registros
   - calcule la cantidad de casos diarios confrimados **por provincia**, si la base de datos cuenta con 100.000 registros o más


```{r}
if (nrow(base.covid)<100000) {
  base.covid %>%
    group_by(residencia_departamento_nombre) %>% 
    summarise(casos = n())
} else{
  base.covid %>%
    group_by(residencia_provincia_nombre) %>% 
    summarise(casos = n())
}
```


## definición de funciones

Crear una **función** llamada _Saludo_ que tenga un parámetro para pasarle un nombre, y que al ejecutarla imprima un texto con algún saludo hacia esa persona
```{r}
Saludo <- function(tu_nombre){
  print(paste0("Hola, ",tu_nombre,". Todo tranquilo, che?"))
}

Saludo(tu_nombre = "Guido")
```

Crear una **función** que devuelva la sumatoria de los números enteros comprendidos entre 1 y un parámetro _x_ a definir.
```{r}
sumatoria_enteros <- function(x){
sum(1:x)
  }

sumatoria_enteros(x = 10)
```

Modificar la **función** anterior para que brinde un mensaje de error claro en caso de que al utilizarla se especifique un valor no numérico.
```{r,error=TRUE}
sumatoria_enteros_correc <- function(x){
assertthat::assert_that(is.numeric(x),
                        msg = "Ingresa un valor numérico")
  sum(1:x)
  }

sumatoria_enteros_correc(x = "a")
```


Crear una función llamada `estandariza_vector` que, dado un parámetro denominado `vector_num`:     

- Imprima en consola (``print()``) un texto que me muestre los siguientes datos:      
    - la media del vector
    - el máximo valor del vector
    - el minimo valor del vector
    - el desvío estándar del vector (función ``sd()``)    
- Devuelva (``return()``) el vector estandarizado (Esto es, a cada elemento del vector restarle la media y dividirlo por el desvío estándar)       


```{r}
estandariza_vector <- function(vector_num){

     media <- mean(vector_num)
     maximo <- max(vector_num)
     minimo <- min(vector_num)
     desvio <- sd(vector_num)
     print(paste0("La media del vector era: ",media))
     print(paste0("El máximo valor del vector era: ",maximo))
     print(paste0("El mínimo del vector era: ",minimo))
     print(paste0("El desvio estándar era: ",desvio))
    
     vector_estandarizado <- (vector_num-media)/desvio
     return(vector_estandarizado)
  }

vec_stand <- estandariza_vector(c(19,990,223,420,3,4))
```

```{r}
vec_stand
```

## loops    

- A partir del gráfico sencillo utilizado en clase: diseñar un loop que imprima un gráfico por cada provincia con la cantidad de casos diarios
```{r}
base.confirmados  <- base.covid %>% 
    filter(clasificacion_resumen  == "Confirmado")  

for(prov in unique(base.confirmados$residencia_provincia_nombre)){
  
base_prov <- base.confirmados %>% 
  filter(residencia_provincia_nombre == prov)
 
 hist(x = base_prov$fecha_diagnostico,
     main = paste("Casos Confirmados: ", prov),
     freq = T,
     format = "",
     breaks = "days")

    
}
```
- Diseñar un loop que nos permita exportar un excel con las siguientes caracteristicas 
  - Debemos crear 1 pestaña por provincia, nombrada según el nombre de la provincia
  - Cada pestaña debe tener un título que diga "Cantidad de casos por sexo - Provincia de ..." (con la provincia en cuestión)
  - Luego, debe visualizarse un cuadro que muestre la cantidad de casos por sexo
```{r}
baese.casos.sexo <-   base.covid %>%
    group_by(residencia_provincia_nombre,sexo) %>% 
    summarise(casos = n())

wb <- createWorkbook() # CREAR OBJETO TIPO WORKBOOK 

for(prov in unique(baese.casos.sexo$residencia_provincia_nombre)){
  
base_1_prov <-  baese.casos.sexo %>% 
    filter(residencia_provincia_nombre == prov)
 
addWorksheet(wb,sheetName =  prov) # AGREGAR UNA PESTAÑA

writeData(wb,
          sheet=prov,
          x = paste0("Cantidad de casos por sexo - Provincia de ",prov), #Lo uso para crear un titulo
          startRow = 1)


writeData(wb,
          sheet=prov,
          x = base_1_prov,   #Acá va la base de datos
          startRow = 3) #Dejo un espacio entre titulo y datos


 
}


saveWorkbook(wb, "Resultados/excel.xlsx") ## EXPORTACION FINAL

```
