---
title: Practica - Programación Funcional 
subtitle: Diplomatura en Ciencias Sociales Computacionales y Humanidades Digitales - UNSAM
output:
  html_notebook:
    toc: yes
    toc_float: yes
date: ""
---
```{r setup,include=FALSE}
knitr::opts_chunk$set(include = F, eval = F)
```
## estructuras condicionales   

- Levantar la base de datos de casos del covid19.  
- Diseñar una estructura de código condicional que nos imprima un aviso (función `print()`) de que estamos trabajando con una muestra  **únicamente en caso de que la cantidad de casos de la base sea menor a 1 millón**
```{r}
library(tidyverse)
base.covid <- readRDS('bases/base_covid_sample.RDS')

```


```{r}
if (nrow(base.covid)<1000000) {
  print("GUARDA! ESTO ES UNA MUESTRA!")
}
```


- Diseñar una estructura de código condicional que:
   - calcule la cantidad de casos diarios confrimados **por departamento**, en caso de que la base de datos cuenta con menos de 100.000 registros**
   - calcule la cantidad de casos diarios confrimados **por provincia**, si la base de datos cuenta con 100.000 registros o más**


```{r}
if (nrow(base.covid)<100000) {
  base.covid %>%
    group_by(residencia_departamento_nombre) %>% 
    summarise(casos = n())
} else{
  base.covid %>%
    group_by(residencia_provincia_nombre) %>% 
    summarise(casos = n())
}
```


## definición de funciones

Crear una **función** llamada _Saludo_ que tenga un parámetro para pasarle un nombre, y que al ejecutarla imprima un texto con algún saludo hacia esa persona
```{r}
Saludo <- function(tu_nombre){
  print(paste0("Hola, ",tu_nombre,". Todo tranquilo, che?"))
}

Saludo(tu_nombre = "Guido")
```

Crear una **función** que devuelva la sumatoria de los números enteros comprendidos entre 1 y un parámetro _x_ a definir.
```{r}
sumatoria_enteros <- function(x){
sum(1:x)
  }

sumatoria_enteros(x = 10)


```

Crear una **función** que dado un parametro _vector_:

- Imprima (**print()**) la media del vector
- Devuelva (**return()**) el ratio entre el máximo y mínimo valor de un vector
- Garantizar que la función sólo opere en caso de que todos los valores del vector índicado sean números positivos.

```{r}

```
## loops
A partir del gráfico sencillo utilizado en clase: diseñar un loop que imprima un gráfico por cada provincia con la cantidad de casos diarios
```{r}

```

