---
title: "Clase 1 - Introducción a R y Rstudio - R Base" 
subtitle: "Diplomatura en Ciencias Sociales Computacionales y Humanidades Digintales - UNSAM"
output:
  html_notebook:
    toc: yes
    toc_float: yes
  html_document:
    toc: yes
---
# Ejercicios para practicar

> Primero: reiniciar R (`Session --> Restart R`)

Al instalar **R** cuentan con un set de bases de datos de "juguete" para hacer ciertas pruebas, experimentos, etc. Por ejemplo, la base iris
```{r}
base_precargada_iris <-  datasets::iris       
```

¿Quieren saber de qué se trata la base? Bueno, aunque no quieran igual corran el siguiente código:
```{r,eval = F}
?iris
```

- ¿Qué valores podemos encontrar en la variable Species?

```{r}
unique(iris$Species)
```

- ¿Cual es el valor máximo de la variable `Petal.Length` que existe en la base?

```{r}
max(iris$Petal.Length)
```
- ¿Cual es el *rango* de la variable `Petal.Length`en la base? 
 - Construir un vector con el valor máximo y mínimo
 - Calcular la distancia entre ambos valores

```{r}
opcion_a <- range(iris$Petal.Length)#Opcion A
opcion_b <-c(min(iris$Petal.Length),
             max(iris$Petal.Length))

resolucion_final <-  opcion_b[2]-opcion_b[1]
```

 - Filrar la base para conservar solo los casos de "Petal.Length" mayores o iguales a 4. Guardar el resultado en un nuevo objeto llamado *base_petalos_grandes" 
```{r}
base_petalos_grandes<- iris[iris$Petal.Length >= 4,]
```


¿Cómo identificarían (sin mirar) dentro de la base de datos, qué tipo de especie  presenta el valor máximo de `Petal.Length`?
```{r}
iris$Species[iris$Petal.Length == max(iris$Petal.Length)]
```



