---
title:  Practica - Fechas - Diplomatura UNSAM
output:
  html_notebook:
    toc: yes
    toc_float: yes
---
```{r setup, message = FALSE,echo=FALSE}
knitr::opts_chunk$set(echo = TRUE,include = TRUE,message = FALSE)

```
## Cargamos librerias
```{r message=FALSE, warning=FALSE}
library(tidyverse)
library(lubridate)
library(TTR)
```

## Cargamos la base
**Recordatorio**: Estamos trabajando con una muestra del 2% de los casos diarios, de allí que los totales diarios de casos sólo representan dicha proporción.  

```{r message=FALSE, warning=FALSE}
base.covid <- readRDS("../Fuentes/base_covid_sample.RDS")
```

## Práctica Guiada   

Veamos una aplicación frecuente que se le ha dado a esta información. En tanto el registro de los casos baja los fines de semana, la información sobre la cantidad de casos ha tendido a presentarse en términos de **promedios móviles**.     

 - En primera instancia debemos filtrar de la base de datos aquellos casos confirmados.  
 - Para simplificar el ejercicio, tomemos en consideración sólo las fechas posteriores al 2020-05-01 (momento a partir del cual tenemos datos todos los días)
 - Creamos la variable **dia.de.semana** para tener noción de lo que ocurre los sábados y domingos en relación al resto de la semana 
 - Un paso central es generar la medida de resumen de la cantidad de casos diario. Para ello agrupamos por **fecha_diagnostico** (también agrupo por **dia.de.semana** para conservar dicha variable)
 - Aplicamos el `summarise()` utilizando la función **`n()`** que nos permite hacer el conteo de casos por cada variable agrupadora (en este caso, por cada día )
 - Desagrupamos con `ungroup()` el objeto que obtenemos como resultado
 - Filtramos también la fecha máxima (en la que se descargó la base de datos) en tanto no están completos todos los registros

```{r}
casos.por.dia <- base.covid %>% 
  filter(clasificacion_resumen == "Confirmado",
         fecha_diagnostico >= "2020-05-01") %>% 
  mutate(dia.de.semana = wday(fecha_diagnostico,label = TRUE)) %>% 
  group_by(fecha_diagnostico,dia.de.semana) %>% 
  summarise(casos = n()) %>% 
  ungroup() %>% 
  filter(fecha_diagnostico != max(fecha_diagnostico))

casos.por.dia
```
<br> 
**Antes de continuar con el cálculo de la media móvil. ¿Se les ocurre una forma de verificar rápidamente que ciertos días de la semana sean propensos a registrar menos casos?**
<br> 
```{r eval=FALSE, warning=FALSE, include=FALSE} 
casos.por.dia %>% 
  group_by(dia.de.semana) %>% 
  summarise(casos.totales.muestra = sum(casos))
```
<br>  
 
 - Una vez que contamos con los casos diarios, podemos proceder a aplicar la media móvil.
 - Afortunadamente, hay muchos paquetes en R que cuentan con una función específica para realizar este procedimiento. Entre ellos el paquete **TTR**, tiene la función  ``SMA()`` ("simple moving average") que nos permite especificar una variable y la ventana de tiempo hacia atrás para calcular los promedios.

```{r}
casos.media.movil <- casos.por.dia %>% 
  mutate(media.movil = SMA(x = casos,n = 7))
casos.media.movil
```

```{r echo=FALSE}
ggplot(casos.media.movil,aes(x = fecha_diagnostico))+
  labs(title = "Media móvil de 7 días  - Casos confirmados de Covid",
       subtitle = "Muestra del 2% de casos diarios por departamento. Total País",
       x = "Fecha",
       y = "Cantidad de casos confirmados")+
#geom_col(aes(y = casos))+
geom_line(aes(y = media.movil,colour =""))+
  theme(legend.position = "none")

```
## Otros ejericios de prácitca   
 - Estimar a lo largo de toda la base la cantidad de **casos mensuales** según la variable de **clasificación_resumen** ("Confirmados", "Sospechosos" y "Descartados") . Tomar como fecha relevante la fecha del diagnóstico
```{r eval=FALSE, warning=FALSE, include=FALSE} 
base.covid %>% 
  filter(!is.na(fecha_diagnostico)) %>% 
  mutate(anio = year(fecha_diagnostico),
         mes = month(fecha_diagnostico)) %>% 
  group_by(anio,mes,clasificacion_resumen) %>% 
  summarise(casos = n())

```

 - ¿Cual ha sido el tiempo promedio de tardanza del diagnóstico en cada una de las provincias? Considerar la distancia entre las variables fecha_diagnostico y fecha_inicio_sintomas

```{r eval=FALSE, warning=FALSE, include=FALSE} 
base.covid.fechas <- base.covid %>% 
  mutate(tiempo.diagnostico = fecha_diagnostico - fecha_inicio_sintomas,
         anio.inicio.sint = year(fecha_inicio_sintomas),
         mes.inicio.sint = month(fecha_inicio_sintomas))

base.covid.fechas %>% 
  group_by(residencia_provincia_nombre) %>% 
  summarise(tiempo.promedio = mean(tiempo.diagnostico,na.rm = T)) %>% 
  arrange(tiempo.promedio)
```
 - ¿Cual fue el caso con mayor tiempo transcurrido entre la fecha de inicio de sintomas y su fecha de diagnóstico? ¿En qué departamento y provincia ocurrió? Detallar año y mes del caso en cuestión

```{r eval=FALSE, warning=FALSE, include=FALSE}
ejercicio2 <- base.covid.fechas %>% 
  mutate(tiempo.diagnostico = fecha_diagnostico - fecha_inicio_sintomas,
         anio.inicio.sint = year(fecha_inicio_sintomas),
         mes.inicio.sint = month(fecha_inicio_sintomas)
         ) %>% 
  filter(tiempo.diagnostico == max(tiempo.diagnostico,na.rm = T))

ejercicio2 %>% 
  select(residencia_departamento_nombre,residencia_provincia_nombre,
         tiempo.diagnostico,fecha_inicio_sintomas,fecha_diagnostico,
         anio.inicio.sint,mes.inicio.sint)
```
